Config:
  hfst:
    Gen: ../../../src/generator-dict-gt-norm.hfst
    Morph: ../../../src/analyser-dict-gt-norm.hfst
  xerox:
    Gen: ../../../src/generator-dict-gt-norm.xfst
    Morph: ../../../src/analyser-dict-gt-norm.xfst
    App: lookup

Tests:

  Noun - máksu+v2: # ok; SgCom + PlIll cehcked with Ilmari Mattus; IM: vs; MLO: vss; both are in use LAAVU
    máksu+v2+N+Sg+Nom:  máksu
    máksu+v2+N+Sg+Gen:  máávsu
    máksu+v2+N+Sg+Acc:  máávsu
    máksu+v2+N+Sg+Ill:  mááksun
    máksu+v2+N+Sg+Loc:  máávsust
    máksu+v2+N+Sg+Com:  mávssoin
    máksu+v2+N+Sg+Abe:  máˊvsuttáá
    máksu+v2+N+Ess:  máksun
    máksu+v2+N+Par:  máksud
    máksu+v2+N+Pl+Nom:  máávsuh
    máksu+v2+N+Pl+Gen: [máávsui, máˊvsui]
    máksu+v2+N+Pl+Acc:  máávsuid
    máksu+v2+N+Pl+Ill:  mávssoid
    máksu+v2+N+Pl+Loc:  máávsuin
    máksu+v2+N+Pl+Com:  máˊvsuiguin
    máksu+v2+N+Pl+Abe:  máˊvsuittáá
